【裁判字號】    95,上易,1009
【裁判日期】    950829
【裁判案由】    竊盜
【裁判全文】
臺灣高等法院刑事判決                95年度上易字第1009號
上  訴  人
即  被  告  丙○○
上列上訴人因竊盜案件，不服臺灣板橋地方法院95年度易字第25
9號，中華民國95年3月31日第一審判決（起訴案號：臺灣板橋地
方法院檢察署95年度偵字第2040號），提起上訴，本院判決如下
：
    主  文
原判決撤銷。
丙○○連續攜帶兇器竊盜，累犯，處有期徒刑壹年貳月。
扣案之鑰匙壹把沒收。
    事  實
一、丙○○前曾因竊盜案件，經原審於民國92年12月30日以92年
    度易字第2889號判決，判處有期徒刑10月確定，入監執行至
    93年7月16日縮刑期滿執行完畢。其猶不知悛悔，竟基於意
    圖為自己不法所有之概括犯意，先於94年8月3日2時許，在
    臺北縣新莊市○○路○段660號前竊取潘雅惠所有車牌號碼HB
    F─443號重機車，得手後供己使用，嗣丙○○於同日12時50
    分許，駕駛上開機車至位於臺北縣新莊市○○路94號尚富汽
    車行，以該部機車質押向劉英松承租車牌號碼5419─EF自小
    客車一部，經警於同年月29日至尚富汽車行查知上開機車係
    失竊車輛，將汽車借用約定書送請內政部警政署刑事警察局
    鑑驗，始查知上情，丙○○復於94年10月24日某時許，在臺
    北縣新莊市○○路上之不詳地點，持其所有在客觀上足以對
    人之生命、身體、安全構成威脅而屬兇器之扳手1支，竊取
    甲○○○所有停放於該處之自用小客車之車牌2面（車號N9
    -7840號）得手，復於94年11月3日上午6時30分許，在臺北
    縣新莊市○○○路65巷11弄10號前，以其所有之自備鑰匙1
    把，竊取乙○○停放於該處之車號為W6-7257號自用小客車
    ，得逞後，將前開竊得之車牌2面懸掛於所竊得之車號為W6-
    7257號自用小客車上使用。嗣於95年1月15日凌晨零時40分
    許，在臺北縣新莊市○○路○段460號前為警查獲，並扣得前
    揭丙○○所有供本件竊車所用之鑰匙1把。
二、案經臺北縣政府警察局新莊分局報請臺灣板橋地方法院檢察
    署檢察官偵查起訴及該署以95年度偵字第12818號併案審理
    。
    理  由
一、被告於前揭94年8月3日2時許，在臺北縣新莊市○○路○段66
    0號前竊取潘雅惠所有車牌號碼HB F─443號重機車部分，業
    據證述明確，並有汽車借用書、贓物認領保管單、內政部警
    政署刑事警察局95年3月29日刑紋字第0950043554號鑑驗書
    在卷可稽，其餘之事實，業據被告丙○○於原審準備程序中
    與審理時皆自白不諱（見原審卷宗95年3月24日準備程序筆
    錄及同日簡式審判筆錄），核與證人即被害人乙○○於警詢
    中陳述失竊之情形相合（見臺灣板橋地方法院檢察署95年度
    偵字第2040號偵查卷宗第34頁、第35頁乙○○警詢筆錄），
    並有臺北縣政府警察局新莊分局公務電話紀錄表、臺北縣新
    莊分局中平所扣押筆錄、扣押物品目錄表、車輛車牌失竊作
    業-查獲車輛認可資料、車輛竊盜車牌失竊資料個別查詢報
    表-查詢車牌認可資料、被害人乙○○出具之贓物認領保管
    單各1件及照片4幀分別在卷可稽（附於同上偵查卷宗第36頁
    、第39頁至第41頁、第43頁至第45頁），復有被告所有供犯
    竊車所用之鑰匙1把扣案可資佐證，是被告上開不利於己之
    自白，核與事實相符，應堪信實。本件事證明確，被告之犯
    行洵堪認定。
二、按刑法第321條第1項第3款之攜帶兇器竊盜罪，係以行為人
    攜帶兇器竊盜為其加重條件，此所謂兇器，其種類並無限制
    ，凡客觀上足對人之生命、身體、安全構成威脅，具有危險
    性之兇器均屬之，且祇須行竊時攜帶此種具有危險性之兇器
    為已足，並不以攜帶之初有行兇之意圖為必要，最高法院79
    年度臺上字第5253號判例可資參照。查被告持以行竊被害人
    甲○○○車牌2面之扳手1支，為被告犯本件竊盜犯行時所攜
    帶之物，業據被告於原審審理時自承在卷（見原審卷宗95年
    3月24日簡式審判筆錄第2、3頁），而該工具係屬金屬材質
    ，如以之攻擊人體，客觀上顯足以造成相當之傷害，堪認具
    殺傷力而足供兇器之使用。核被告所為，係犯刑法第321條
    第1項第3款之攜帶兇器竊盜罪。被告先後1次攜帶兇器竊盜
    犯行（竊取車牌部分）及2次普通竊盜犯行（竊取自小客車
    及機車部分），時間緊接，所犯係基本犯罪構成要件相同之
    罪，顯係基於概括犯意而為，應依刑法第56條連續犯之規定
    ，從一重之刑法第321條第1項第3款之攜帶兇器竊盜罪論處
    ，並加重其刑。前揭併案之被告於前揭94年8月3日2時許，
    在臺北縣新莊市○○路○段660 號前竊取潘雅惠所有車牌號
    碼HB F─443號重機車部分，雖本經起訴，惟該部分與經起
    訴論罪科刑之部分有連續犯之裁判上一罪之關係，本院自得
    併為審理。被告行為後，刑法第56條連續犯之規定，業於94
    年1月7日修正公布刪除，並於95年7月1日施行，則被告之犯
    行，因行為後新法業已刪除連續犯之規定，此刪除雖非犯罪
    構成要件之變更，但顯已影響行為人刑罰之法律效果，自屬
    法律有變更，依新法第2條第1項規定，應適用較有利於被告
    之行為時法律即舊法論以連續犯（最高法院95年第8次刑事
    庭會議決議參照）。再查被告前有如事實欄所示之論罪科刑
    執行情形，有被告前案紀錄表1件在卷可按，其於有期徒刑
    之執行完畢後，5年內再犯本件有期徒刑以上之罪，不論依
    修正前之刑法第47條，或修正後之刑法第47條第1項之規定
    ，均構成累犯，對被告而言並無有利或不利之情形，自不生
    新舊法比較之問題，依刑法第2條第1項規定，應逕依修正前
    之刑法第47條，論以累犯，並加重其刑。
三、原審審理結果據以論罪科刑固非無見。惟原判決就併案之被
    告於前揭94年8月3日2時許，在臺北縣新莊市○○路○段660
    號前竊取潘雅惠所有車牌號碼HB F─443號重機車部分，未
    及審酌，尚有未洽，被告未具理由提起上訴為無理由，惟原
    判決既有前揭可議之處，仍應由本院撤銷改判，爰審酌被告
    之素行，有被告前案紀錄表可按，行竊之次數、竊取財物之
    價值、所造成之危害及犯後坦承犯行頗有悔意等一切情狀，
    量處如主文所示之刑，扣案之鑰匙1把，係被告所有且為犯
    本件竊車犯行所攜以使用之工具，業據被告於原審審理時自
    承明確，應依刑法第38條第1項第2款之規定宣告沒收。至被
    告持以行竊車牌所用之扳手1支，雖為被告所有，然未據扣
    案，且被告於原審審理時亦供陳於偷竊後丟棄等語在卷（見
    同上簡式審判筆錄第2頁、第3頁），是業已滅失，爰不為沒
    收之宣告。
四、被告經合法傳喚，無正當理由不到庭，爰不待其陳述逕行判
    決。
據上論據，應依刑事訴訟法第369條第1項前段、第371條、第364
條、第299條第1項前段，刑法第2條第1項、第321條第1項第3款
、第38條第1項第2款、修正前刑法第56條、第47條判決如主文。
本案經檢察官劉靜婉到庭執行職務。
中    華    民    國    95    年    8     月    29    日
                  刑事第七庭  審判長法  官  陳正雄
                                    法  官  蔡光治
                                    法  官  許宗和
以上正本證明與原本無異。
不得上訴。
                                    書記官  沈秀容
中    華    民    國    95    年    9     月    1     日
附錄：本案論罪科刑法條全文
中華民國刑法第321條加重竊盜罪
犯竊盜罪而有左列情形之一者，處 6 月以上、 5 年以下有期徒
刑：
一  於夜間侵入住宅或有人居住之建築物、船艦或隱匿其內而犯
    之者。
二  毀越門扇、牆垣或其他安全設備而犯之者。
三  攜帶兇器而犯之者。
四  結夥三人以上而犯之者。
五  乘火災、水災或其他災害之際而犯之者。
六  在車站或埠頭而犯之者。
前項之未遂犯罰之。


司法院資訊處製作；財團法人民間司法改革基金會備份。
